【裁判字號】    97,訴,79
【裁判日期】    970229
【裁判案由】    違反毒品危害防制條例
【裁判全文】
臺灣新竹地方法院宣示判決筆錄            97年度訴字第79號
公  訴  人  臺灣新竹地方法院檢察署檢察官
被      告  乙○○
                    （另案在臺灣新竹監獄執行中）
指定辯護人  本院公設辯護人  甲○○
上列被告因違反毒品危害防制條例案件，經檢察官起訴（96年度
毒偵字第1726號）後，聲請改依協商程序而為判決，本院於中華
民國97年2 月29日下午5 時，在本院刑事第八法庭宣示判決，出
席職員如下：
法官起立朗讀判決主文、犯罪事實要旨、處罰條文，及告以上訴
限制、期間並提出上訴狀之法院，且諭知記載其內容：
一、主  文：
    乙○○施用第一級毒品，累犯，處有期徒刑壹年。扣案之第
    一級毒品海洛因壹包（含袋重零點肆公克）沒收銷燬之。
    扣案之注射針筒支沒收之。又施用第二級毒品，累犯，處
    有期徒刑捌月。應執行有期徒刑壹年肆月。扣案之第一級毒
    品海洛因壹包（含袋重零點肆公克）沒收銷燬之。扣案之
    注射針筒支沒收之。
二、犯罪事實要旨：
（一）乙○○前曾於民國89年2 月間，因施用第一級、第二級毒
      品案件，經本院於89年8 月8 日，以89年度訴字第400 號
      刑事判決分別判處有期徒刑7 月、5 月，並經定應執行刑
      為有期徒刑11月，嗣於89年9 月5 日確定，於91年3 月2
      日入監執行，並於92年1 月28日縮刑期滿執行完畢。
（二）乙○○前曾於88年間，因施用毒品案件，經臺灣新竹地方
      法院檢察署檢察官聲請，而經本院於88年7 月20日以88年
      度毒聲字第1384號裁定送勒戒處所施以觀察、勒戒，旋因
      觀察、勒戒後，因認無繼續施用毒品傾向，而經臺灣新竹
      地方法院檢察署檢察官於88年9 月22日以88年度偵字第39
      70號為不起訴處分確定。其又於89年間，因施用毒品案件
      ，經臺灣新竹地方法院檢察署檢察官聲請，而經本院於89
      年4 月18日以89年度毒聲字第1030號裁定送勒戒處所施以
      觀察、勒戒，旋因觀察、勒戒後，因認有繼續施用毒品傾
      向，經臺灣新竹地方法院檢察署檢察官聲請，而經本院於
      89年6 月26日以89年度毒聲字第1563號裁定令入戒治處所
      施以強制戒治，嗣因執行屆滿3 月，成效良好，經臺灣新
      竹地方法院檢察署檢察官聲請，而經本院於90年4 月24日
      以90年度毒聲字第763 號裁定停止戒治，所餘戒治期間付
      保護管束，而於90年5 月24日出所，嗣並於90年6 月3 日
      保護管束期滿，未經撤銷保護管束，而視為執行期滿。其
      此部分施用毒品犯行，並經臺灣新竹地方法院檢察署檢察
      官聲請簡易決處刑，而經本院於89年8 月8 日以89年度訴
      字第400 號就施用第一級毒品部分判處有期徒刑7 月，就
      施用第二級毒品部分判處有期徒刑5 月，定應執行刑為有
      期徒刑11月，於89年9 月5 日確定。其又於93年間，因施
      用毒品案件，經臺灣桃園地方法院檢察署檢察官起訴，而
      經臺灣桃園地方法院於93年12月9 日以93年度訴字第1380
      號判處有期徒刑10月，於94年3 月1 日確定。其又於94年
      間，因施用毒品案件，經臺灣桃園地方法院檢察署檢察官
      起訴，而經臺灣桃園地方法院於94年7 月26日以94年度訴
      字第784 號就施用第一級毒品部分判處有期徒刑1 年，就
      施用第二級毒品部分判處有期徒刑7 月，定應執行刑為有
      期徒刑1 年6 月，於94年9 月12日確定。其再於96年間，
      因施用毒品案件，經臺灣新竹地方法院檢察署檢察官起訴
      ，而經本院於96年6 月8 日以96年度訴字第267 號就施用
      第一級毒品部分判處有期徒刑10月及1 年，就施用第二級
      毒品部分判處有期徒刑8 月，定應執行刑為有期徒刑1 年
      10月確定。
（三）詎乙○○猶不知悔改，仍未戒除毒癮，基於施用第一級毒
      品海洛因之犯意，於96年11月5 日中午某時許，在其位於
      新竹市○○路○ 段277 巷14號2 樓之住處，以將第一級毒
      品海洛因摻水置入注射針筒施打於皮膚方式，施用第一級
      毒品海洛因。其復另行起意，並基於施用第二級毒品安非
      他命之犯意，於96年11月6 日21時10分許採尿時起往前回
      溯96小時內某時許，在其位於上址之住處，以將安非他命
      置放香菸中之方式，施用第二級毒品安非他命。嗣於96年
      11月6 日19時許，在新竹市○○街115 號前，為警盤查，
      當場經警扣得第一級毒品海洛因1 包（含袋重0.34公克）
      及注射針筒3 支等物，經警將其親採封緘之尿液送驗結果
      ，呈嗎啡陽性反應及安非他命陽性反應，因而循線查悉上
      情。
三、處罰條文：
    毒品危害防制條例第10條第1 項、第2 項。
四、協商判決除有刑事訴訟法第454 條之4 第1 項第1 款於本訊
    問程序終結前，被告撤銷協商合意或檢察官撤回協商聲請者
    ；第2 款被告協商之意思非出於自由意志者；第4 款被告所
    犯之罪非第455 條之2 第1 項所定得以協商判決者；第6 款
    被告有其他較重之裁判上一罪之犯罪事實者；第7 款法院認
    應諭知免刑或免訴、不受理者情形之一，及違反同條第2 項
    「法院應於協商合意範圍內為判決；法院為協商判決所科之
    刑，以宣告緩刑或2 年以下有期徒刑、拘役或罰金為限」之
    規定者外，檢察官與被告均不得上訴。
五、如有前項得上訴之情形，得自收受宣示判決筆錄送達之日起
    10日內，向本院提出上訴書狀，上訴於第二審法院。
中    華    民    國    97    年    2     月    29    日
                  刑事第一庭    書  記  官   李佩玲
                                法      官   楊惠芬
以上筆錄正本係照原本作成。
中    華    民    國    97    年    2     月    29    日
                                書  記  官   李佩玲
附錄本案論罪科刑法條全文：
毒品危害防制條例第10條：
施用第一級毒品者，處六月以上五年以下有期徒刑。
施用第二級毒品者，處三年以下有期徒刑。


司法院資訊處製作；財團法人民間司法改革基金會備份。
